【裁判字號】    92,附民,121
【裁判日期】    920821
【裁判案由】    妨害名譽
【裁判全文】
臺灣高等法院高雄分院刑事附帶民事訴訟判決
    原      告  甲○○
    被      告  乙○○
右列被告因妨害名譽案件（九十二年度上易字第八八四號），經原告提起附帶民事訴
訟，請求損害賠償，本院判決如左：
    主  文
被告應給付原告新台幣參仟元，及自起訴狀繕本送達之翌日起至清償日止，按年息百
分之五計算之利息。
原告其餘之訴駁回。
原告假執行之聲請駁回。
      事實及理由
一、本件原告甲○○起訴主張：被告乙○○於民國九十一年七月二十七日下午二時三
    十分許，見原告甲○○在高雄市○○區○○街一二八巷二十四弄三十二號與三十
    四號前洗車，竟基於公然侮辱之概括犯意，在不特定人或特定之多數人得以共見
    共聞之巷道，以「死人」、「ㄌㄢˋㄐㄧㄠˋ（台語）」等足以貶損原告甲○○
    名譽之粗鄙穢語，公然辱罵甲○○；復於同年十月六日下午十五時三十分許，雙
    方又因停車問題發生口角起爭執，被告乙○○承前述公然侮辱之犯意，再以「貪
    小便宜、心腸不好、不知禮義廉恥、ㄌㄢˋㄐㄧㄠˋ死給他爛（台語）」等粗俗
    言語，公然辱罵原告甲○○；其刑事責任業經台灣高雄地方法院檢察署檢察官起
    訴在案，並由鈞院刑事庭審理中。原告無端受此侮辱，身心嚴重受損害，為此依
    民法第一八四條、第一九五條侵權行為之法律關係，請求命被告給付原告新台幣
    （下同）二十萬元及加計法定遲延利息，並願供擔保為假執行宣告之判決。
二、被告乙○○則以：原告主張之事實，並非真實，其並無對原告為妨害名譽之行為
    ，自無賠償義務，而請求駁回原告之訴。
三、按附帶民事訴訟之判決，應以刑事訴訟判決所認定之事實為據，刑事訴訟法第五
    百條前段定有明文。本件原告主張被告對其為公然侮辱之事實，業據台灣高雄地
    方法院法院以九十二年度易字第五三七號刑事判決科處被告乙○○拘役三十日，
    如易科罰金以三百元折算一日，被告不服提起上訴後，經本院九十二年度上易字
    第八八四刑事判決上訴駁回確定在案，有各該判決書在卷可稽，則原告主張之事
    實，堪信為真實。被告抗辯並無對原告公然侮辱，不負賠償義務云云，尚非可採
    。
四、按因故意或過失，不法侵害他人之權利者，負損害賠償責任；次按不法侵害他人
    之身體、健康、名譽、自由、信用、隱私、貞操或不法侵害其他人格法益而情節
    重大者，被害人雖非財產上之損害，亦得請求賠償相當之金額，民法第一百八十
    四條、第一百九十五條第一項前段分別定有明文。本件被告對原告為公然侮辱之
    事實，既已明確，則原告請求被告賠償，即屬有據，應予准許。本院斟酌雙方身
    分資力與加害程度，及被告乙○○公然侮辱原告之手段，原告內心之痛苦程度等
    情形，認原告請求賠償之金額，以三千元為相當，逾此部分應不予准許。
五、從而，原告本於侵權行為法律關係，請求被告給付之金額，在三千元及自起訴狀
    繕本送達之翌日起，至清償日止，按年息百分之五計算利息之範圍內，為有理由
    ，應予准許；至逾此範圍之請求，並無理由，應予駁回。
六、就原告勝訴部分，原告陳明願供擔保為假執行，因其勝訴部分，不得上訴而確定
    ，無聲請假執行之必要，至原告敗訴部分，其假執行之聲請，即失其依據，均應
    予駁回。
七、據上論結：本件原告之訴為一部有理由，一部無理由，依刑事訴訟法第五百零一
    條第一項、第二項，判決如主文。
中    華    民    國      九十二      年      八      月     二十一     日
                              臺灣高等法院高雄分院刑事第七庭
                                  審判長法官  李春昌
                                        法官  莊飛宗
                                        法官  黃憲文
右正本證明與原本無異。
不得上訴。
                                  法院書記官  黃英彥
中    華    民    國      九十二      年      八      月    二十一      日


司法院資訊處製作；財團法人民間司法改革基金會備份。
